【裁判字號】    95,財管,49
【裁判日期】    950712
【裁判案由】    變賣遺產
【裁判全文】
臺灣士林地方法院民事裁定              95年度財管字第49號
聲  請  人  行政院國軍退除役官兵輔導委員會台北市榮民服務
            處（即被繼承人丙○○遺產管理人）
法定代理人  乙○○
代  理  人  胡美慧律師
複代理人    甲○○
上列聲請人聲請變賣被繼承人丙○○遺產事件，本院裁定如下：
    主  文
聲請駁回。
聲請程序費用由聲請人負擔。
    理  由
一、本件聲請意旨略以：被繼承人丙○○（男、民國○ 年○ 月○
    日生、身分證統一編號：Ｚ000000000號，生前籍設臺北市○
    ○區○○路三段324 巷13號）係單身亡故榮民，遺有如附表
    所示坐落桃園縣龜山鄉○○段第53地號等土地。聲請人為其
    法定遺產管理人，已依鈞院91年度家催字第212 號裁定完成
    公示催告程序，公示催告期間業已屆滿，迄今無人為繼承之
    承認、報明債權及願受遺贈之聲明，惟前開土地之共有人表
    示欲承購前開土地，且不動產保管不易，恐有荒廢喪失價值
    之虞，爰請求准予變賣前揭遺產等語，並提出戶籍謄本、鈞
    院91年度家催字第212 號裁定與確定證明書、被繼承人之土
    地共有人申請書、土地所有權狀13紙、刊登公告報紙影本等
    件為證。
二、按遺產管理人為清償債權、交付遺贈物或移交遺產給大陸地
    區繼承人，有變賣遺產之必要者，應聲請法院許可後辦理，
    退除役官兵死亡無人繼承遺產管理辦法第8 條之1 定有明文
    。次按遺產管理人為清償債權，或交付遺贈物之必要，經親
    屬會議之同意得變賣遺產，又親屬會議不能召開或召開有困
    難時，依法應經親屬會議處理之事項，由有召集權人聲請法
    院處理之，民法第1179條第2 項及第1132條第2 項亦分別定
    有明文。經查，本件聲請人主張為被繼承人之法定遺產管理
    人，前經本院以91年度家催字第212 號裁定准對被繼承人之
    大陸地區以外繼承人、債權人、受遺贈人為公示催告，現公
    示催告期間業已屆滿，迄今無人為繼承之承認、報明債權及
    願受遺贈之聲明，亦無被繼承人之大陸地區繼承人為表示繼
    承之聲明等情，已據提出前開證據為證，並經本院調取91年
    度家催字第212 號公示催告事件案卷核閱無誤，聲請人雖主
    張依「亡故榮民遺留房地產標售作業規定」所訂如不動產為
    共有，其他共有人申請處分時，得向法院聲請變賣遺產，惟
    依前揭民法及退除役官兵死亡無人繼承遺產管理辦法所規定
    ，遺產管理人變賣遺產僅限於清償債權、交付遺贈物或移交
    遺產給大陸地區繼承人等情形，且有變賣遺產之必要者，始
    得聲請法院准許變賣遺產，惟本件均無前述情形，僅稱因土
    地共有人欲承購該土地云云，顯與前揭要件不符，自難准許
    ，至於聲請人另稱不動產管理不易或有荒廢之虞，既未舉證
    以實其說，且有負法律賦予聲請人法定遺產管理人之意，同
    不足採，應予駁回。
三、依非訟事件法第21條第1項裁定如主文。
中    華    民    國    95    年    7     月    12    日
                  家事法庭  法  官  詹朝傑
以上正本證明與原本無異。
如對本裁定抗告，應於裁定送達後10日內向本院提出抗告狀。
中    華    民    國    95    年    7     月    12    日
                            書記官  蔡永光


司法院資訊處製作；財團法人民間司法改革基金會備份。
